【裁判字號】    91,易,2890
【裁判日期】    920414
【裁判案由】    毒品危害防制條例
【裁判全文】
臺灣板橋地方法院刑事判決                        九十一年度易字第二八九號
    公  訴  人  臺灣板橋地方法院檢察署檢察官
    被      告  甲○○
右列被告因違反毒品危害防制條例案件，經檢察官提起公訴（九十一年度偵字第一八
０一五號），本院判決如左：
    主  文
甲○○持有第一級毒品，累犯，處有期徒刑肆月，如易科罰金，以參佰元折算壹日。
扣案之第一級毒品海洛因伍包（合計淨重參點參捌公克）及殘渣袋伍只均沒收銷燬之
。又持有第二級毒品，累犯，處有期徒刑參月，如易科罰金，以參佰元折算壹日。扣
案之安非他命柒包（驗餘淨重合計參點捌柒公克）及殘渣袋柒只均沒收銷燬之。應執
行有期徒刑陸月，如易科罰金，以參佰元折算壹日。
    事  實
一、甲○○前曾於民國八十二年間，因違反麻醉藥品管理條例、藥事法、電業法等案
    件，經先後判處有期徒刑，嗣於假釋期間違反麻醉藥品管理條例案件經撤銷假釋
    ，復於八十五年間因違反麻醉藥品管理條例案件，經台灣新竹地方法院以八十五
    年度易字第三三五三號判處有期徒刑七月，並於八十五年十二月三十日確定，於
    八十七年五月七日縮刑期滿執行完畢，猶不知悔改，於九十一年五月三日十七時
    三十分許，在基隆市某處，以新台幣（下同）每包一千元之代價，向綽號老二之
    成年男子（真實姓名及年籍均不詳）購買第一級毒品海洛因五小包（毛重四點二
    二公克、淨重三點三八公克）、第二級毒品安非他命七小包（毛重五點三六公克
    、淨重四‧一二公克）而持有之，預備供自己施用（施用部分業經臺灣板橋地方
    法院檢察署檢察官九十一毒偵字第一六九九號為不起訴處分）。嗣經警於九十一
    年五月三日二十時許，在台北縣板橋市○○街四十八巷十五號二樓甲○○住處，
    當場查獲，並扣得海洛因五包淨重三點三八公克、安非他命七包淨重四‧一二公
    克。
二、案經台北市政府警察局松山分局移送臺灣板橋地方法院檢察署檢察官偵查起訴。
    理  由
一、右揭犯罪事實，業據被告坦承不諱，且被告經警查獲時扣得之白色粉末五包（淨
    重三‧三八公克），經法務部調查局以化學呈色法及氣相層析質譜儀分析法鑑驗
    結果，確認含有第一級第六項毒品海洛因成分，有法務部調查局九十一年十月四
    日調科壹字第０六０００六四三一號鑑定通知書一紙附卷可稽。又查扣之白色晶
    體七包（淨重四‧一二公克，驗餘淨重三‧八七公克），經內政部警政署刑事警
    察局以呈色試驗分析結果，均檢出第二級毒品安非他命成分，有內政部警政署刑
    事警察局九十二年三月十三日刑鑑字第九二００二七八一九號鑑驗通知書一紙附
    卷可稽。並有第一級毒品洛因五小包、第二級毒品安非他命七小包扣案可證，足
    認被告之自白為真實，被告犯嫌堪予認定。
二、核被告所為，係犯毒品危害防制條例第十一條第一項持有第一級毒品、第二項持
    有第二級毒品等罪嫌。被告所犯上開二罪間，犯意各別，罪名互殊，請予分論併
    罰。被告曾於八十五年違反麻醉藥品管理條例案件，經台灣新竹地方法院以八十
    五年度易字第三三五三號判處有期徒刑七月，並於八十五年十二月三十日確定，
    於八十七年五月七日縮刑期滿執行完畢，有臺灣高等法院檢察署刑案紀錄覆表、
    本院被告全國前案紀錄表各乙紙在卷足憑，其於前案執行後完畢後五年內，再分
    別犯本件有期徒刑以上之罪，為累犯，應各依刑法第四十七條之規定，均依法加
    重其刑。爰審酌被告之犯罪動機、目的、手段，及其品性、生活狀況、智識程度
    、犯罪所生危害，及犯罪後已坦承犯行，犯罪後態度尚稱良好等一切情狀，各量
    處如主文所示之刑，並合併定其應執行刑，及諭知易科罰金之折算標準，以資懲
    儆。
三、扣案之海洛因五小包（毛重四點二二公克、淨重三點三八公克）、安非他命七小
    包（毛重五點三六公克、淨重四‧一二公克、驗餘淨重三‧八七公克），分別為
    第一級、第二級毒品，應依毒品危害防制條例第十八條第一項前段沒收銷燬之。
    又內含有第一級毒品海洛因及第二級毒品安非他命之殘渣袋，與毒品於物理外觀
    上附合而難予析離，且如強予析離於經濟上亦須所費不貲，是依社會一般通念，
    為警所查扣之殘渣袋與殘餘之第一級毒品海洛因及第二級毒品安非他命殘渣，業
    已結合成為一體而無從強加析離，是海洛因及安非他命既屬毒品危害防制條例第
    十八條第一項前段所規定之違禁物，上開殘渣袋自亦應依前揭毒品危害防制條例
    第十八條第一項前段之規定，沒收銷燬之。
四、末查被告於警查獲時，自動取出所持有之毒品交付警方，雖供出毒品來源為蘇坤
    文，並供員警查驗，而台北市政府警察局松山分局依被告指稱之處所前往查訪，
    固確有蘇坤文其人，然經盤查蘇坤文之住處、身體及隨身攜帶之物，均未發現有
    毒品或其他不法情事，並未因而破獲毒品案件，有九十一年五月三日台北市政府
    警察局松山分局查訪紀錄表在卷可參，故未依毒品危害防制條例第十七條之規定
    ，減輕其刑，並予敘明。
據上論斷，應依刑事訴訟法第二百九十九條第一項前段、毒品危害防制條例第十一條
第一項、第二項、第十八條第一項前段、刑法第十一條前段、第四十七條、第五十一
條第一項第五款、第四十一條第一項前段、罰金罰鍰提高標準條例第二條判決如主文
。
本案經檢察官楊四猛到庭執行職務
中    華    民    國      九十二      年      四      月      十四      日
                                  臺灣板橋地方法院刑事第一庭
                                        法  官    潘  翠  雪
右正本證明與原本無異。
如不服本判決，應於判決送達後十日內，向本院提出上訴狀。
                                        書記官    張  成  龍
中    華    民    國      九十二      年      四      月      十四      日


司法院資訊處製作；財團法人民間司法改革基金會備份。
